【裁判字號】    98,交聲,2116
【裁判日期】    980630
【裁判案由】    違反道路交通管理處罰條例聲明異議
【裁判全文】
臺灣臺北地方法院交通事件裁定        98年度交聲字第2116號
原處分機關  臺北市交通事件裁決所
異  議  人
即受處分人  甲○○
上列異議人即受處分人因違反道路交通管理處罰條例案件，對於
臺北市交通事件裁決所民國98年5月25日所為之處分（原處分案
號：北市裁罰字第裁22-Z00000000號），聲明異議，本院裁定如
下：
    主  文
異議駁回。
    理  由
一、按汽車行駛於高速公路、快速公路或設站管制之道路，不遵
    守使用限制、禁止、行車管制及管理事項之管制規則，而有
    行車速度超過規定之最高時速或低於規定之最低時速者，處
    汽車駕駛人新臺幣（下同）3千元以上6千元以下罰鍰；又汽
    車駕駛人，有道路交通管理處罰條例第33條第1項規定情形
    者，除依原條款處罰鍰外，並記違規點數1點，道路交通管
    理處罰條例（下稱：條例）第33條第1項第1款、第63條第1
    項第1款分別定有明文。另小型車行駛高、快速公路行車速
    度超過規定之最高速限20公里以上未滿40公里，於期限內繳
    納或到案聽候裁決者，處罰鍰3千5百元，違反道路交通管理
    事件統一裁罰基準表（下稱：基準表）亦有明文。再按汽車
    駕駛人駕駛執照逾有效期間仍駕車者，處新臺幣一千八百元
    以上三千六百元以下罰鍰，並禁止其駕駛，並應扣繳其駕駛
    執照，條例第22條第1項第7款、第2項定有明文。
二、本件異議人即受處分人甲○○駕駛車牌號碼7776-MR號自用
    小客車，於民國98年2月24日4時35分許，行駛於國道3號北
    向39公里處，當時行車速限為每小時不得超過100公里，而
    受處分人駕車時速達每小時125公里，行車已超過規定之最
    高時速25公里，未滿40公里，經內政部警政署國道公路警察
    局第六警察隊員警依據測速設備發現後，異議人表示其為美
    國公民出示一張美國證件（證號：B0000000），另書寫異議
    人之年籍、地址後，逕行製單舉發「一、行速125公里、限
    速100公里、超速25公里（雷測）。二、無照駕駛（禁駛）
    」之違規，其應到案日期為98年3月11日，嗣受處分人於98
    年3月5日提出陳述，經原處分機關調查，查知異議人之駕照
    有效期限至79年11月17日，並於98年3月2日辦理換照，違規
    事實應為「超速、持逾期駕照駕車」，原處分機關乃於同年
    5月25日依條例第33條第1項第1項、第63條第1項第1款（原
    處分機關漏引基準表之規定）及條例第22條第1項第7款等規
    定，各裁處受處分人罰鍰3500元，並記違規點數1點及罰鍰
    1800元，並扣繳駕照。
三、聲明異議意旨略以：本人座車行經該路段時，前有一部黑色
    車牌號碼7B-X0XX之BMW735轎車，以高於速限之速度行駛，
    隨即本人即被員警攔下盤查開單，異議人顯然係遭嫁禍；本
    人為我國合法公民，員警未經查證即稱本人為美國公民，且
    罰單中身分證、駕照欄所寫之號碼為無中生有，非本人之身
    分證號碼云云。
四、異議人並不否認於前揭時、地，有前開之違規行為，惟以前
    開情詞置辯。經查，異議人確有前開違規行為，有卷附內政
    部警政署國道公路警察局第六警察局98年4月13日公警六交
    字第09806700663號函、原處分機關98年4月30日北市裁申字
    第09832731400號函及異議人未換發及新換發之駕照影本附
    卷可參，其違規事實已可認定。再參諸前述卷附舉發機關函
    復謂：「... 二、本段值勤員警於98年2月24日4時35分許，
    在國道三號公路北向39公里處，以雷達測速器測得該車行速
    125公里，超速25公里（該路段位土城交流道與中和交流道
    間，最高速限100公里），遂依法攔查，該車駕駛下車即表
    示係為美國公民，未取得中華民國身分證，僅出示一張美國
    證件（證號為B0000000），另書寫甲○○、1970.4.26臺北
    市○○區○○路325巷6弄23號6樓之年籍資料，經當場告知
    違規事實，依據張君所書寫之資料舉發，並無不當。... 」
    ，並觀該函示所附之本案舉發單（存根聯）影本，該舉發單
    之收受通知聯簽章欄既經異議人當場簽名，足證舉發員警係
    依據異議人所提供之資料填寫舉發單，且經異議人確認無誤
    後簽名，異議人事後辯稱舉發單上所填寫之資料為員警誣捏
    ，真偽如何，已不辯自明；又異議人辯稱，異議人所駕車輛
    前有黑色車牌號碼7B-X0XX之BMW735轎車超速行駛，異議人
    係遭嫁禍云云，然同前函說明三所載，異議人駕駛之車牌號
    碼7776-MR號自用小客車，才是當時雷達測速器所測得行駛
    速度超過速限25公里之車輛，自無嫁禍之事實。是異議人所
    辯，均不足採。
五、綜上所述，本件受處分人有前揭違規行為，原處分機關依條
    例第33條第1項第1項、第63條第1項第1款、基準表（原處分
    機關漏引基準表之規定）及條例第22條第1項第7款等規定，
    各裁處受處分人罰鍰3500元，並記違規點數1點及罰鍰1800
    元，並扣繳駕照，核無違誤，本件受處分人之異議為無理由
    ，爰依法將其異議駁回。
據上論斷，依道路交通案件處理辦法第19條，裁定如主文。
中    華    民    國    98    年    6     月    30    日
                  交通法庭  法  官  張文俊
以上正本證明與原本無異。
如不服本裁定，應於裁定送達後5日內，向本院提出抗告狀。
                            書記官  陳鳳瀴
中    華    民    國    98    年    6     月    30    日


司法院資訊處製作；財團法人民間司法改革基金會備份。
